【裁判字號】    92,易,944
【裁判日期】    920822
【裁判案由】    傷害等
【裁判全文】
臺灣桃園地方法院刑事判決                          九十二年度易字第九四四號
    公  訴  人  臺灣桃園地方法院檢察署檢察官
    被      告  乙○○原名徐.
右列被告因傷害等案件，經檢察官提起公訴（九十二年度偵字第九七六三號），本院
判決如左︰
    主  文
乙○○傷害人之身體，處拘役伍拾日，如易科罰金，以參佰元折算壹日。又公然侮辱
人，處拘役伍拾日，如易科罰金，以參佰元折算壹日。應執行拘役玖拾日，如易科罰
金，以參佰元折算壹日。
    事  實
一、乙○○（原名徐炯雄，以下仍稱乙○○）係「永慶清潔社」負責人，因承包依默
    克化學科技股份有限公司（下簡稱伊默克公司）環境清潔業務，認為在請款時，
    伊默克公司總務甲○○有意刁難，而心生不滿，民國九十一年十月二十五日上午
    ，乙○○再度前往桃園縣觀音鄉○○○路伊默克公司生產一部辦公室請款，經甲
    ○○要求提出工作證明，一時氣憤，竟基於傷害犯意，出手毆打甲○○，經在場
    員工陳建明、劉昭華勸阻始罷手；甲○○因此受有頭部外傷及頭皮血腫疑腦震盪
    、眼瞼及鞏膜出血、頸部瘀腫、右耳及右臉頰左側鼻部擦傷及裂傷等傷害。九十
    二年三月十七日下午三時許，乙○○駕車行經桃園縣觀音鄉○○○路三三號前，
    見甲○○與鄭國師在前同行，竟另行基於侮辱犯意，下車以「幹你娘」等穢語公
    然侮辱甲○○，經鄭國師上前排解後始離去。
二、案經甲○○訴請台灣桃園地方法院檢察署偵查起訴。
    理  由
一、訊據被告乙○○除辯稱：九十一年十月二十五日當天是甲○○先動手拿東西丟我
    ，我才動手打他云云外，就其餘事實均坦承不諱。經查：
（一）被告乙○○於九十一年十月二十五日，出手傷害甲○○之事實，業據被害人甲
      ○○於偵審中指訴綦詳，核與目擊證人江弦鈺、陳建明、麥見安、劉昭華於偵
      查中所述之情節相符，復有敏盛綜合醫院大園分院出具之診斷書一紙、甲○○
      傷勢照片二張在卷可稽。被告雖辯稱：是甲○○先拿東西丟我，我才動手云云
      ，惟所謂之正當防衛，必須為現在、不法之侵害，始得主張之，而依被告所辯
      ，其動手當時，甲○○縱有侵害行為，亦已過去，依上說明，自無正當防衛可
      言，其所辯不足為有利之認定。被告傷害犯行，罪證明確，洵堪認定。
（二）被告於九十二年三月十七日，在桃園縣觀音鄉○○○路三三號前，公然侮辱甲
      ○○之事實，亦據甲○○於偵審中指訴翔實，核與目擊證人鄭國師在偵查中所
      述之情節相符。被告在馬路上不特定多數人得以共見共聞之狀態下，對甲○○
      口出「幹你娘」之謾罵、粗鄙言語，自屬公然侮辱無疑。
（三）綜上所述，被告傷害、公然侮辱等事實均甚為明確，其犯行洵堪認定。
二、核被告乙○○所為，係犯刑法第二百七十七條第一項之傷害罪，及同法第三百零
    九條第一項之公然侮辱罪。被告所犯上開二罪間，犯意各別，罪名互殊，為分別
    起意，應分論併罰。爰審酌被告僅因細故，即對被害人施暴，侮辱，心態可議，
    被害人受傷之程度及被告犯罪後坦承犯行等一切情狀，分別量處如主文所示之刑
    ，再定其應執行之刑，並均諭知易科罰金之折算標準。
據上論斷，應依刑事訴訟法第二百九十九條第一項前段，刑法第二百七十七條第一項
、第三百零九條第一項、第五十一條第六款、第四十一條第一項前段、罰金罰鍰提高
標準條例第一條前段、第二條，判決如主文。
本案經檢察官何祖舜到庭執行職務。
中       華       民       國     九十二    年    八    月    二十二    日
                                  臺灣桃園地方法院刑事第五庭
                                      法  官    陳彥宏
右正本證明與原本無異
如不服本判決書應於送達後十日內向本院提出上訴狀
                                      書記官    翁其良
中       華       民       國     九十二    年    八    月    二十八    日
論罪法條：刑法第二百八十七條第一項、第三百零九條第一項
中華民國刑法第二百八十七條
 (告訴乃論)
第二百七十七條第一項、第二百八十一條、第二百八十四條及第二百八十
五條之罪，須告訴乃論。但公務員於執行職務時，犯第二百七十七條第一
項之罪者，不在此限。
中華民國刑法第三百零九條
 (公然侮辱罪)
公然侮辱人者，處拘役或三百元以下罰金。
以強暴犯前項之罪者，處一年以下有期徒刑、拘役或五百元以下罰金。


司法院資訊處製作；財團法人民間司法改革基金會備份。
